sv: Bärbarhet/ramtyp: Konsertram; Fältram; Hopfällbar ram; Bärbar ram; Rullande ram; Väggmonterad ram; Annat
ro-RO: Portabilitate/Tipul cadrului: Cadru de concert; Cadru de teren; Cadru pliabil; Cadru portabil; Cadru pe roți; Cadru cu montare pe perete; Altele
de: Tragbarkeit/Rahmentyp: Konzertrahmen; Field-Rahmen; Faltrahmen; Tragbarer Rahmen; Rollrahmen; Wandmontagerahmen; Sonstige
pt-PT: Portabilidade/Tipo de estrutura: Estrutura de concerto; Estrutura de campo; Estrutura dobrável; Estrutura portátil; Estrutura com rodas; Estrutura de montagem na parede; Outro
lt-LT: Pernešamumo / rėmo tipas: Koncertinis rėmas; Lauko rėmas; Sulankstomas rėmas; Nešiojamasis rėmas; Rėmas su ratukais; Prie sienos tvirtinamas rėmas; Kita
th: ความสะดวกในการพกพา/ประเภทFrame: โครงสำหรับคอนเสิร์ต; โครงสำหรับภาคสนาม; โครงแบบพับได้; โครงแบบพกพา; โครงแบบมีล้อเลื่อน; โครงแบบติดผนัง; อื่นๆ
sk-SK: Prenosnosť/typ rámu: Koncertný rám; Pochodový rám; Skladací rám; Prenosný rám; Pojazdný rám; Rám na stenu; Iné
es: Tipo de portabilidad o bastidor: Estructura de concierto; Estructura de campo; Estructura plegable; Estructura portátil; Estructura con ruedas; Estructura de montaje en pared; Otro
el: Φορητότητα/Τύπος σκελετού: Πλαίσιο συναυλίας; Πλαίσιο ανοιχτού χώρου; Πτυσσόμενο πλαίσιο; Φορητό πλαίσιο; Τροχήλατο πλαίσιο; Επιτοίχιο πλαίσιο; Άλλο
hu: Hordozhatóság/váztípus: Koncertállvány; Kültéri állvány; Összecsukható állvány; Hordozható állvány; Gurulós állvány; Fali állvány; Egyéb
it: Portabilità/tipo di telaio: Struttura da concerto; Struttura da campo; Struttura pieghevole; Struttura portatile; Struttura con ruote; Struttura per montaggio a parete; Altro
fr: Portabilité ou type de châssis: Châssis de concert; Châssis d’extérieur; Châssis pliant; Châssis portable; Châssis à roulettes; Châssis mural; Autre
sl-SI: Zložljivost / Vrsta okvirja: Koncertno ogrodje; Terensko ogrodje; Zložljivo ogrodje; Prenosno ogrodje; Okvir na kolesih; Stenski okvir; Drugo
ja: 可搬性／フレームタイプ: コンサートフレーム; フィールドフレーム; 折りたたみフレーム; ポータブルフレーム; キャスター付きフレーム; 壁掛けフレーム; その他
zh-TW: 便攜性/框架類型: 音樂會框架; 戶外框架; 摺疊框架; 可攜式框架; 滾輪框架; 壁掛框架; 其他
ru: Тип переносимости/каркаса: Концертная рама; Полевая рама; Складная рама; Портативная рама; Рама на колесиках; Рама для настенного крепления; Другое
nb: Bærbarhet/rammetype: Konsertstativ; Feltstativ; Sammenleggbart stativ; Bærbart stativ; Stativ på hjul; Veggmontert stativ; Annet
zh-CN: 便携性/框架类型: 音乐会框架; 场地框架; 折叠框架; 便携框架; 滚轮框架; 壁挂框架; 其他
tr: Taşınabilirlik/çerçeve tipi: Konser çerçevesi; Saha çerçevesi; Katlanır çerçeve; Taşınabilir çerçeve; Tekerlekli çerçeve; Duvara monte çerçeve; Diğer
en: Portability/Frame type: Concert frame; Field frame; Folding frame; Portable frame; Rolling frame; Wall-mount frame; Other
pt-BR: Portabilidade/tipo de estrutura: Estrutura de concerto; Estrutura de campo; Estrutura dobrável; Estrutura portátil; Estrutura com rodas; Estrutura para montagem na parede; Outros
nl: Draagbaarheid/frame type: Concertframe; Veldframe; Opvouwbaar frame; Draagbaar frame; Verrijdbaar frame; Wandmontageframe; Overig
ko: 휴대성/프레임 유형: 콘서트 프레임; 필드 프레임; 접이식 프레임; 휴대용 프레임; 롤링 프레임; 벽걸이형 프레임; 기타
da: Bærbarhed/stativtype: Koncertstativ; Feltstativ; Foldbart stativ; Bærbart stativ; Rullestativ; Vægmonteret stativ; Andet
bg-BG: Тип преносимост/рамка: Концертна рамка; Полева рамка; Сгъваема рамка; Преносима рамка; Рамка на колелца; Рамка за стенен монтаж; Друго
pl: Typ przenośności/ramy: Rama koncertowa; Rama terenowa; Rama składana; Rama przenośna; Rama na kółkach; Rama naścienna; Inne
vi: Tính di động/Loại khung: Khung biểu diễn; Khung dùng ngoài trời; Khung gập; Khung di động; Khung có bánh xe lăn; Khung gắn tường; Khác
hr-HR: Prenosivost/ Vrsta okvira: Koncertni okvir; Terenski okvir; Sklopivi okvir; Prijenosni okvir; Okvir na kotačima; Zidni okvir; Ostalo
cs: Přenositelnost/typ rámu: Koncertní rám; Venkovní rám; Skládací rám; Přenosný rám; Pojízdný rám; Rám pro montáž na stěnu; Jiné
fi: Kannettavuus/rungon tyyppi: Konserttijalusta; Kenttäjalusta; Taitettava jalusta; Siirrettävä jalusta; Pyörällinen jalusta; Seinäkiinnitteinen jalusta; Muu